---
title: "OSPA"
author: "Camilo Pérez"
date: "28 de febrero de 2019"
output: html_document
---



```{r setup, include=FALSE, message=FALSE}
library(readxl)
library(rlang)
library(tidyverse)
library(lubridate) # manipulacion de fechas
library (sp)
library(rgdal) 
library (raster) # para el comando click?
library(tmap)
library(leaflet) # libreria mapas
library(rgeos)
library(dismo)
library(RColorBrewer)
library(adehabitatHR)
library(tmaptools)
library(gstat)
library(adehabitatLT)
library(xts)
library(spatstat)
library(spData)
library(classInt)
library(ggthemes)
library(tidyr)
library(dplyr)
```

# SELECIONAR EL DIRECTORIO DE TRABAJO
```{r, include=FALSE, message=FALSE}
dir.principal<- "C:/Users/User/projects/SEQUIA/"
ruta.datos<- paste(dir.principal, "tmins/tablas/", sep="")
setwd(ruta.datos)
```

```{r}
ospa <- read.csv("C:/Users/User/projects/SEQUIA/tmins/tablas/SEGUIMIENTO_TMIN_2015.csv", header = TRUE, sep = ",")

#FECHA = seq(as.Date("2019-01-01"), by="day", length=365)
FECHA = data.frame(seq(as.Date("2015-01-01"), by="day",length=365))
nrow(FECHA)

NOMBRES = names(ospa)
CODIGO = ospa$CODIGO
LATITUD = ospa$LATITUD
LONGITUD = ospa$LONGITUD
ELEVACION= ospa$ELEVACION
ESTACIONES = ospa$ESTACION
MUNICIPIO = ospa$MUNICIPIO
DEPARTAMENTO = ospa$DEPARTAMENTO



DATA = t(ospa[1,c(8:ncol(ospa))])
DATA <- data.frame(DATA)
X = c(1:nrow(FECHA)); A = NULL; B = NULL

for(i in X){
  
MUL_ESTACIONES = as.character(rep(ESTACIONES[i], nrow(FECHA)));
MUL_MUNICIPIOS = as.character(rep(MUNICIPIO[i], nrow(FECHA)));
MUL_DEPARTAMENTOS = as.character(rep(DEPARTAMENTO[i], nrow(FECHA)));
MUL_CODIGO = as.character(rep(CODIGO[i], nrow(FECHA)));
MUL_LATITUD = as.character(rep(LATITUD[i], nrow(FECHA)));
MUL_LONGITUD = as.character(rep(LONGITUD[i], nrow(FECHA)));
MUL_ELEVACION = as.character(rep(ELEVACION[i], nrow(FECHA)));
ARREGLO_OSPA_i = cbind(FECHA,MUL_CODIGO,MUL_LATITUD, MUL_LONGITUD,MUL_ELEVACION, MUL_ESTACIONES, MUL_MUNICIPIOS, MUL_DEPARTAMENTOS, DATA = t(ospa[i,c(8:ncol(ospa))])  );  names(ARREGLO_OSPA_i) = c("FECHA","CODIGO","LATITUD","LONGITUD","ELEVACION", "ESTACION","MUNICIPIO","DEPARTAMENTO","DATO");
 A<- data.frame(ARREGLO_OSPA_i); B = rbind(B, A); 
}
names(B) = c("FECHA","CODIGO","LATITUD","LONGITUD","ELEVACION", "ESTACION","MUNICIPIO","DEPARTAMENTO","DATO")
#B$FECHA <- as.Date(B$FECHA, format = "%d%m%y")


View(B)

write.csv(B, file = "2015_TMIN.csv")

```

```{r}

library(ggplot2)
library(tidyverse)
library(RColorBrewer)

DICIEMBRE = data.frame(seq(as.Date("2019-12-01"), by="day", length=21))

BOGOTA <- B %>% filter(!is.na(DATO)) %>% filter(DEPARTAMENTO == "CUNDINAMARCA" & ELEVACION >=1000)# %>% filter(FECHA$ %in% DICIEMBRE) 


ggplot(data = BOGOTA, aes(FECHA, ESTACION, fill = DATO))+
  geom_tile(color = "grey50", trans = "sqrt")+
  #scale_x_continuous(expand = c(0,0))+
  scale_fill_gradientn(colors = brewer.pal(20, "Blues"))+
  #geom_vline(xintercept = 1963, col= "blue")+
  theme_minimal()+ theme(panel.grid = element_blank())+
  ggtitle("LLUVIA DIARIA EN BOGOTÁ")+
  xlab("Fecha")+
  ylab("Estaciones")
```


```{r}
library(dplyr)
library(ggplot2)
library(dslabs)
library(RColorBrewer)


avg <- B %>% group_by(FECHA) %>% summarize(average = mean(DATO))


B %>% ggplot() +
geom_line(aes(FECHA, DATO, group = ESTACION), color = "grey50", show.legend = FALSE, alpha = 0.5, size = 1) + geom_line(aes(FECHA, average ), data = avg, size = 1, color = "black") 


```


```{r}

```


# cargar los datos, dar nombres y limpiar NA
```{r, include=FALSE, message=FALSE}


#ospa = read_xlsx(path = "C:/Users/User/projects/ospa/data/SEGUIMIENTO_PREC_2019.xlsx", sheet = "SEGUIMIENTO_PREC_2019")

View(ospa)
names(ospa)<- c("CODIGO","LONGITUD","LATITUD","ELEVACION","ESTACION","MUNICIPIO","DEPARTAMENTO",1:(ncol(ospa)-7))
dim(ospa)

# nueva columna con la suma de datos faltantes
dat_90 = ncol(ospa) - round((ncol(ospa)-7)*90/100,0)
dat_90
ospa<- ospa %>% mutate(Faltantes = rowSums(is.na(ospa))) %>% filter(Faltantes <= dat_90)
nrow(ospa)
ospa<- ospa%>% mutate(Total= rowSums (ospa[ , 8:(ncol(ospa)-7)], na.rm = TRUE))
dim(ospa)
ospa<- ospa %>% arrange(desc(Total))

head(ospa,5)

View(ospa)

#dim(ospa) # numero de filas y numero de columnas
#glimpse(ospa)#nos permite exploarar las variables. Nos dice, al lado de cada variable cu?l es el tipo. 

#sapply(ospa, function(x) sum(is.na(x))) # sumar el numero de NA por columnas 

```

# HISTOGRAMA Y DENSIDAD DE PRECIPITACION
```{r}

library(gridExtra)
p <- ospa %>% ggplot(aes(x=Total)) 
p1 <- p + geom_histogram(binwidth = 20, fill = "blue", col = "black",alpha=0.2)+
  ggtitle("HISTOGRAM")+ 
  xlab("PRECIPITACION MENSUAL TOTAL [mm] ")

p2 <- p + geom_density(binwidth = 20, fill = "blue", col = "black",alpha=0.2)+
  ggtitle("DENSITY")+
  xlab("PRECIPITACION MENSUAL TOTAL [mm] ")


grid.arrange(p1,p2, ncol =2)

```
# summarizing data whit dplyr

```{r}
s <- ospa %>% summarize (median = median(Total),
             average = mean(Total), 
             standard_deviation= sd(Total),
             minimun = min(Total),
             maximun = max(Total)
             )
s


```

```{r}
d<- ospa %>% group_by(DEPARTAMENTO) %>% 
  summarize (average = mean(Total), standard_desviation = sd(Total), maximun = max(Total), minimun = min(Total)) %>% arrange(desc(average))
dim(d)
View(d)

```

   
# QUE PROPORCION DE LOS DATOS ENTRAN ENTRE UN RANGO DE PRECIPITACION
```{r, warning=FALSE}

intervalo<- which(ospa$Total>0 & ospa$Total<=2000)
solution_1<- (length(intervalo)/length(ospa$Total))*100
solution_1
```
##SECOND SOLUTION: QUE PROPORCION DE LOS DATOS ENTRAN ENTRE UN RANGO DE PRECIPITACION
```{r, warning=FALSE}
avg <- mean(PPT_TOTAL)
stdev <- sd(PPT_TOTAL)
```

###ESTANDARIZAMOS LOS DATOS (unidades estandar)
```{r, warning=FALSE}

z<- scale(PPT_TOTAL)
Gz1<- (300-avg)/stdev
Gz1
Gz2<-  (900-avg)/stdev
Gz2
solution_2<- mean(abs(z)<=Gz2 & (z)>Gz1)
solution_2*100
```
Suppose you only have avg and stdev below, but no access to x,and you approximate the proportion of the data that is between 69 and 72 inches?


```{r, warning=FALSE}
p1<- pnorm(900, mean = avg, sd = stdev, lower.tail = TRUE)
p2<- pnorm(300, mean = avg, sd = stdev, lower.tail = TRUE)
solution_3<- p1-p2
solution_3

```

##To obtain the quantiles for the data, we can use the quantile function "quantile"
```{r, warning=FALSE}
p<- seq(0.05,0.95,0.05)
observed_quantiles<- quantile(total,p)
observed_quantiles

```

#falta por completar
```{r}
x<- 9:34


d_1 <- quantile(ospa$`1`, p)
d_2 <- quantile(ospa$`2`, p)
d_3 <- quantile(ospa$`3`, p)

di <- data.frame(c(1:length(p)), d_1,d_2,d_3)
names(di)<- c("pst",1:3)
di



```

```{r}
re_caribe <- c("MAGDALENA", "SAN ANDRES PROVIDENCIA Y STA C", "BOLIVAR", "ATLANTICO", "CESAR", "LA GUAJIRA", "SUCRE", "CORDOBA")
```

# definicion de fechas
```{r}

#ayer <- day(today())-1
#ayer
#dia<- paste0(" ",ayer," ")
#dia
dias <- as.anylist(dia)
ospa_3 <- ospa[,c(7,8,9:(8 + ayer))]
View(ospa_3)
View(t(ospa_3))

#View(t_ospa<- data.frame(t(ospa_3)))
```

# GRAFICO REGION CARIBE
```{r}

re_caribe <- c("MAGDALENA", "SAN ANDRES PROVIDENCIA Y STA C", "BOLIVAR", "ATLANTICO", "CESAR", "LA GUAJIRA", "SUCRE", "CORDOBA")

CARIBE <- ospa %>% filter(DEPARTAMENTO %in% re_caribe & !is.na(`3`)) %>%
ggplot(aes(DEPARTAMENTO, `3`, color = DEPARTAMENTO)) +
geom_point()  +
theme(axis.text.x = element_text(angle = 45, hjust = 1))+ ggtitle("BOXPLOT REGIÓN CARIBE")+
xlab("")


CARIBE


```
#BOXPLOT REGIÓN ANDINA

```{r}

re_andina <- c("SANTANDER","ANTIOQUIA","BOYACA","CUNDINAMARCA","CALDAS","RISARALDA","TOLIMA","BOGOTA DC","QUINDIO","NORTE DE SANTANDER","HUILA")


ANDINA <- ospa %>% filter(DEPARTAMENTO %in% re_andina & !is.na(`3`)) %>% 
mutate(DEP= reorder(DEPARTAMENTO,  `3`, FUN = max))%>%
ggplot(aes(DEP,  `3`, fill = DEPARTAMENTO)) +
geom_boxplot()+
scale_y_continuous(trans = "log2")+
theme(axis.text.x = element_text(angle = 90, hjust = 1))+ ggtitle("BOXPLOT REGIÓN ANDINA")+
xlab("")

ANDINA


```
# BOXPLOT REGIÓN CARIBE

```{r}


CARIBE_BOX <- ospa_3 %>% filter(DEPARTAMENTO %in% re_caribe & !is.na(`3`)) %>% 
mutate(DEP= reorder(DEPARTAMENTO,  `3`, FUN = min)) %>%
ggplot(aes(DEP, `3`, fill = DEPARTAMENTO)) +
geom_boxplot()+
scale_y_continuous(trans = "log2")+
theme(axis.text.x = element_text(angle = 90, hjust = 1))+ ggtitle("BOXPLOT REGIÓN CARIBE")+
xlab("")

CARIBE_BOX 
```

# BOXPLOT REGIÓN PACÍFICA

```{r}

re_pacifica <- c("CHOCO","VALLE DEL CAUCA","CAUCA","NARIÑO")


PACIFICA_BOX <- ospa_3 %>% filter(DEPARTAMENTO %in% re_pacifica & !is.na(`3`)) %>% 
mutate(DEP= reorder(DEPARTAMENTO,  `3`, FUN = max)) %>%
ggplot(aes(DEP,  `3`, fill = DEPARTAMENTO)) +
geom_boxplot()+
scale_y_continuous(trans = "log2")+
theme(axis.text.x = element_text(angle = 90, hjust = 1))+ ggtitle("BOXPLOT REGIÓN PACÍFICA")+
xlab("")

PACIFICA_BOX
```


```{r}
re_orinoquia <- c("ARAUCA","CASANARE","META","VICHADA")


ORINOQUIA_BOX <- ospa_3 %>% filter(DEPARTAMENTO %in% re_orinoquia & !is.na(`3`)) %>% 
mutate(DEP= reorder(DEPARTAMENTO,  `3`, FUN = median)) %>%
ggplot(aes(DEP,  `3`, fill = DEPARTAMENTO)) +
geom_boxplot()+
scale_y_continuous(trans = "log2")+
theme(axis.text.x = element_text(angle = 90, hjust = 1))+ ggtitle("BOXPLOT REGIÓN ORINOQUÍA")+
xlab("")

ORINOQUIA_BOX
```
```{r}
re_amazonica <- c("CAQUETA","PUTUmayo","GUAVIARE","AMAZONAS","GUAVIARE","VAUPES","GUAINIA")


AMAZONAS_BOX <- ospa_3 %>% filter(DEPARTAMENTO %in% re_amazonica & !is.na( `3`)) %>% 
mutate(DEP= reorder(DEPARTAMENTO,  `3`, FUN = median)) %>%
ggplot(aes(DEP,  `3`, fill = DEPARTAMENTO)) +
geom_boxplot()+
scale_y_continuous(trans = "log2")+
theme(axis.text.x = element_text(angle = 90, hjust = 1))+ ggtitle("BOXPLOT REGION AMAZONICA")+
xlab("")
AMAZONAS_BOX 
```

# mapas
```{r, include=TRUE, message=FALSE, warning=FALSE}

SP_DEPARTAMENTOS_COLOMBIA <- readOGR( "C:/Users/User/projects/ospa/shape", "WGS_1984_DEPTO")

#PROYECCION DE DATOS EN 
ESTACIONES_SP<- ospa_2
coordinates(ESTACIONES_SP) <- ~ LON + LAT
proj4string(ESTACIONES_SP)<-proj4string(SP_DEPARTAMENTOS_COLOMBIA)


# turns view map on
tmap_mode("view")
tm_shape(ESTACIONES_SP) + 
tm_dots(title = "PRECIPITACION (mm)", border.col = "black", border.lwd = 0.1, border.alpha = 0.2, col = " 1", style = "fixed", breaks = c(0,0.1,10,20,30,40,50,60,80,90, Inf), palette= rainbow(10))

```

# GRAFICO BOGOTA

```{r, include=FALSE}
library(ggplot2)
BOGOTA <- ospa_2[ospa_2$MUNICIPIO == "Bogotá DC", ]
D<- day(today())+8
BOGOTA <- BOGOTA[,c(1:8,D)]
names(BOGOTA)<- c("LON","LAT","ELEV","COD1","COD2","ESTACION","MUNICIPIO","DEPARTAMENTO","PRECIPITACION")
BOGOTA <- BOGOTA[!is.na(BOGOTA$PRECIPITACION),]
```

```{r,  message=TRUE, include=TRUE, warning=FALSE}

#BOGOTA %>% ggplot()+ 
#geom_point(aes(x=ESTACION, y=PRECIPITACION, size = 3, col= ESTACION)) + 
#geom_text(aes(x=ESTACION, y=PRECIPITACION, label =PRECIPITACION, label.size = 1), nudge_y = 0.04)+ 
#ggtitle("PRECIPITACION DIARIA BOGOTA", today() -1)+
#theme(axis.text.x = element_text(angle = 45, hjust = 1)) 
```


```{r, include=TRUE, warning=FALSE}
#PROYECCION DE DATOS EN 
#BOGOTA_SP<- BOGOTA
#coordinates(BOGOTA_SP) <- ~ LON + LAT
#proj4string(BOGOTA_SP)<-proj4string(SP_DEPARTAMENTOS_COLOMBIA)


# turns view map on
#tmap_mode("view")
#tm_shape(BOGOTA_SP) +   
#tm_bubbles(size = "PRECIPITACION", col = "PRECIPITACION", palette = "Blues", style = "quantile",legend.size.show = TRUE, #title.col = "PRECIPITACION (mm)" ) +
#tm_layout(title = "PRECIPITACION DIARIA BOGOTA DC", legend.text.size = 0.5, legend.title.size = 1.0, frame = FALSE) +
#tm_minimap()

#tm_dots(title = c("PRECIPITACION (mm)", today()-1), border.col = "black", border.lwd = 0.1, border.alpha = 0.2, col = "PRECIPITACION", style = "fixed", breaks = c(0,0.1,0.3,0.5,1,2,5,10,20,30,40,50, Inf), palette= rainbow(15))

```

